臺灣高等法院民事裁定
110年度抗字第613號
抗  告  人  陳亮蓉
上列抗告人因與相對人獅子科技有限公司間請求返還遊戲帳號事
件，對於中華民國110年3月31日臺灣基隆地方法院裁定（110年
度消字第2號），提起抗告，本院裁定如下： 
    主  文
原裁定廢棄。
    理  由
一、本件抗告人於原法院起訴，依兩造所簽訂之使用者合約（下
    稱系爭合約）、消費者保護法（下稱消保法）第7條、民法
    第184條、第213條、第226條及第767條規定，請求相對人返
    還其自網路上註冊取得遊戲帳號之電磁紀錄使用支配權利，
    經原法院以本件應由兩造書面合意管轄因系爭合約所生訴訟
    之臺灣臺北地方法院（下稱臺北地院）管轄為由，依職權裁
    定移送於臺北地院。抗告人不服，對之提起抗告。抗告意旨
    略以：本件係消保法第47條規定之消費訴訟，得由消費關係
    發生地之法院管轄，且前開合意管轄約款係定型化契約，應
    受消保法第11至17條規定之拘束，不得排除消保法第47條規
    定適用；本件消費關係發生地即系爭合約訂定地及履行地均
    位於伊居住之基隆市○○區○○路00巷0號，原法院自具管轄，
    爰請求廢棄原裁定等語。
二、按消費關係指消費者與企業經營者間就商品或服務所發生之
    法律關係，因消費關係而向法院提起之訴訟為消費訴訟，得
    由消費關係發生地之法院管轄，此觀消保法第2條第3款、第
    5款、第47條規定自明。查抗告人為取得相對人所提供之遊
    戲服務而與之訂立系爭合約，因此所生之法律關係為消費關
    係；嗣兩造發生遊戲帳號遭相對人終止之爭議，抗告人乃依
    前開請求權基礎提起本件訴訟，自屬因消費關係所提起之消
    費訴訟，依消保法第47條規定，得由消費關係發生地即抗告
    人與相對人訂定系爭合約之抗告人住所所在地法院管轄，原
    法院就本件訴訟即有管轄權。至兩造固以系爭合約第26條第
    1項合意就因系爭合約而生之事件由臺北地院管轄（見原審
    卷第41頁），惟觀同條第2項訂明：「前項約定不得排除消
    費者保護法第四十七條及民事訴訟法第二十八條第二項、第
    四百三十六條之九規定之適用。」(見原審卷第41頁)，可見
    前開合意管轄約款並無排除消保法第47條就消費訴訟所定之
    管轄。抗告人向有管轄權之原法院起訴，於法並無不合，原
    法院未能釐清上情，逕依上開合意管轄約款，而謂抗告人僅
    得向臺北地院起訴，將本件訴訟以裁定移訟於該法院，容有
    未洽，抗告意旨指摘原裁定不當，求予廢棄，應屬有據，爰
    將原裁定廢棄，發回原法院另為適法之處理。
三、據上論結，本件抗告為有理由，爰裁定如主文。　　
中　　華　　民　　國　　110 　年　　6 　　月　　18  　日
                  民事第二十三庭
                        審判長法  官  蕭胤瑮
         　　　 　　　　　　　法  官　楊舒嵐
        　　　　　　　　　　　法  官　許勻睿
正本係照原本作成。
不得再抗告。
中　　華　　民　　國　　110 　年　　6 　　月　　21　　日

 　　　　　　　　　　　　     書記官  秦湘羽